臺灣橋頭地方法院行政訴訟判決
111年度交字第54號
原      告  李虹璇  


被      告  高雄市政府交通局

代  表  人  張淑娟  
上列當事人間交通裁決事件，原告不服被告民國111年3月25日高
市交裁字第32-BZD196461、32-BZD196463、32-BZD196464號裁決
之處分，提起行政訴訟，本院判決如下：
    主  文
原告之訴駁回。
訴訟費用新臺幣參佰元由原告負擔。
    事實及理由
一、程序事項：
  ㈠本件為交通裁決事件，依兩造所述各節及卷內資料所示，本
    件事證已臻明確，本院認無經言詞辯論之必要，爰依行政訴
    訟法第237條之7之規定，不經言詞辯論而為判決。
  ㈡按地方法院行政訴訟庭收受前條起訴狀後，應將起訴狀繕本
    送達被告。被告收受起訴狀繕本後，應於20日內重新審查原
    裁決是否合法妥當，並分別為如下之處置：一、原告提起撤
    銷之訴，被告認原裁決違法或不當者，應自行撤銷或變更原
    裁決。但不得為更不利益之處分。四、被告重新審查後，不
    依原告之請求處置者，應附具答辯狀，並將重新審查之紀錄
    及其他必要之關係文件，一併提出於管轄之地方法院行政訴
    訟庭，為行政訴訟法第237條之4第1項、第2項第1款、第4款
    所明定。查原告提起本件行政訴訟，原聲明請求撤銷民國11
    1年3月25日高市交裁字第32-BZD196461、32-BZD196463、32
    -BZD196464、32-BZD196465號裁決之處分，本院對被告送達
    起訴狀繕本供其重新審查後，其已撤銷前開高市交裁字第32
    -BZD196465號裁決之處分，並就原告其餘請求附具答辯狀到
    院，並未完全依原告之請求而為處置，本件應就被告撤銷後
    之其餘裁決內容，即高市交裁字第32-BZD196461、32-BZD19
    6463、32-BZD196464號裁決進行審理，先予敘明。
二、事實概要：原告於110年12月22日17時25分許、17時25分許
    、17時26分許，騎乘車號000-000號普通重型機車（下稱系
    爭機車）在高雄市○○區○○路○○○路○○○○路000號前、寶米路38
    0-1號前，各有一次「汽車駕駛人未依規定使用方向燈」之
    違規行為，經民眾檢舉，由高雄市政府警察局岡山分局（下
    稱舉發機關）員警填掣高市警交相字第BZD196461、BZD1964
    63、BZD196464號舉發違反道路交通管理事件通知單逕行舉
    發，嗣原告於應到案日期前向被告陳述不服，經被告函詢舉
    發機關後，認原告確有上揭違規行為，乃依道路交通管理處
    罰條例（下稱處罰條例）第42條規定，於111年3月25日開立
    高市交裁字第32-BZD196461、32-BZD196463、32-BZD196464
    號裁決書，各裁處原告罰鍰新臺幣（下同）1,200元（下稱
    原處分）。原告不服，遂提起本件行政訴訟。
三、原告主張：原告違規地點相距未達6公里、違規時間相隔未
    達6分鐘或未行駛經過一個路口，符合其中一要件即應論以
    單一違規行為等語。並聲明：原處分撤銷。
四、被告則以：原告於上開時、地變換車道，確有3次未使用方
    向燈之違規，系爭機車未顯示方向燈變換車道，容易衍生相
    鄰之駕駛準備不及肇致碰撞危險。處罰條例第85條之1第2項
    固規定逕行舉發案件違規地點相距6公里以上、違規時間相
    隔6分鐘以上或行駛經過一個路口以上，得連續舉發，然上
    開條件，係指單一或具有持續性之違規行為，例如持續超速
    、持續違規行駛路肩等，需透過連續舉發次數作為違規次數
    認定，進而對多次違規行為予以處罰方有適用，倘其行為係
    二以上違規行為，仍應依違反道路交通管理事件統一裁罰基
    準及處理細則第3條第1項規定分別舉發、處罰，此據交通部
    107年9月21日交路字第1070026758號函釋在案。系爭機車3
    次違規行為時，已分別通過白米路188巷、光潭路等路口，
    符合行駛經過一個路口以上得連續舉發之意旨，原告各次未
    使用方向燈係屬不同違規行為，應分別評價處罰，舉發機關
    受理民眾檢舉違反道路交通管理事件，經員警查證檢舉人蒐
    證影片後，依規定掣發舉發通知單，舉發程序合法，被告據
    此裁處並無不合等語，資為抗辯。並聲明：原告之訴駁回。
五、本院之判斷：
  ㈠按汽車駕駛人，不依規定使用燈光者，處1,200元以上3,600
    元以下罰鍰，處罰條例第42條定有明文。次按第7條之2之逕
    行舉發案件有下列情形之一者，得連續舉發：一、逕行舉發
    汽車行車速度超過規定之最高速限或低於規定之最低速度或
    有第33條第1項、第2項之情形，其違規地點相距6公里以上
    、違規時間相隔6分鐘以上或行駛經過一個路口以上。但其
    違規地點在隧道內者，不在此限，110年12月22日修正前（1
    11年4月30日施行）之處罰條例第85條之1第2項第1款亦有明
    文。又按行車變換車道時，應先顯示欲變換車道方向之燈光
    或手勢。汽車駕駛人變換車道時，應先顯示欲變換車道方向
    之燈光，並應顯示至完成轉彎或變換車道之行為，為道路交
    通安全規則第91條第1項第6款、第109條第2項第2款後段所
    明訂。而處罰條例第85條之1第2項第1款，即係立法者基於
    比例原則之考量，就該款列舉之違規行為，明定如違規地點
    相距未達6公里、違規時間相隔未達6分鐘或未行駛經過一個
    路口，應論以單一違規行為，違規時間、地點或行經之路口
    數目逾越上述法律明文規定之範圍者，始得連續舉發，藉此
    限制舉發過密而導致處罰過當，俾取得維護交通安全並兼顧
    比例原則之衡平。修正前處罰條例第85之1第2項第1款明文
    規定之適用對象，雖僅有同條例第7條之2逕行舉發之案件，
    而未包含110年12月22日修正前（111年4月30日施行）處罰
    條例第7條之1所定民眾檢舉舉發之案件，然該類型案件與同
    條例第7條之2之逕行舉發案件，同具駕駛人之違規行為非經
    當場舉發，以致無法即時責令改正之特性，故就修正前處罰
    條例第7條之1民眾檢舉舉發之案件，其舉發密度之標準，應
    得類推適用修正前處罰條例第85條之1第2項第1款關於連續
    舉發、裁罰判斷標準而為檢視。
  ㈡經查，原告於110年12月22日17時25分許、17時25分許、17時
    26分許，騎乘系爭機車先後行經高雄市○○區○○路○○○路○○○○
    路000號前、寶米路380-1號前，均有由慢車道變換至快車道
    未使用方向燈之情形，經民眾檢附行車紀錄器影片檢舉，為
    警員查證後舉發等情，有被告提出之高雄市政府警察局岡山
    分局111年4月6日高市警岡分交字第11171293400號函、舉發
    違反交通管理事件通知單、採證光碟擷取影像照片、違規地
    點GOOGLE MAP地圖等在卷可稽，原告起訴狀對其有前開行為
    亦未予爭執，可認原告於上開3地點，確各有1次未依規定使
    用方向燈之違規事實甚明。原告雖主張：違規地點相距未達
    6公里、違規時間相隔未達6分鐘或未行駛經過一個路口，符
    合其中一要件即應論以單一違規行為等語，然依處罰條例第
    85條之1第2項第1款條文文字內容，即可知悉並非規定需同
    時成就三條件時，始得連續舉發，倘違規人6分鐘內行經一
    個路口以上仍可多次舉發，原告前揭主張已有誤認。而原告
    3次違規時間相隔雖未逾6分鐘，然其第一次違規行經高雄市
    岡山區寶米路與白米路口，與第二次違規行經寶米路218號
    前，期間已經過寶米路與寶米路188巷之路口，第二次違規
    與第三次違規行經寶米路380-1號前，復經過寶米路與光潭
    路路口，其第1、2次及第2、3次違規行為間，均有行駛經過
    一個以上路口而又違規之情形，有前開GOOGOE MAP地圖可憑
    ，依修正前處罰條例第85條之1第2項第1款所定連續舉發之
    標準檢視，可認本件原處分連續裁罰原告，並無不合。從而
    ，被告依處罰條例第42條規定，就3次違規行為分別裁處原
    告罰鍰1,200元，於法尚無違誤。
六、綜上所述，系爭機車於上揭時、地，確實有3次「汽車駕駛
    人未依規定使用方向燈」之交通違規，被告依前揭違規事實
    分別裁處原告罰鍰1,200元，並無違誤，原告訴請撤銷原處
    分為無理由，應予駁回。又本件事證已臻明確，兩造其餘攻
    擊防禦方法，核與判決之結果並無影響，爰不逐一論列，併
    此敘明。
七、本件第一審裁判費為300元，應由原告負擔，爰確定第一審
    訴訟費用額如主文第二項所示。
八、據上論結，本件原告之訴為無理由。依行政訴訟法第237條
    之7、第237條之8第1項、第237條之9第1項、第236條、第98
    條第1項前段，判決如主文。
中　　華　　民　　國　　111 　年　　8 　　月　　11  　日
　　　　　　　　    　行政訴訟庭　    法　官　周佳佩
以上正本係照原本作成。
如不服本判決，應於判決送達後20日內，向本院提出上訴狀並表
明上訴理由（原判決所違背之法令及其具體內容或依訴訟資料可
認為原判決有違背法令之具體事實），其未載明上訴理由者，應
於提出上訴後20日內向本院補提理由書（上訴狀及上訴理由書均
須按他造人數附繕本，如未按期補提上訴理由書，則逕予駁回上
訴），並應繳納上訴裁判費新臺幣750元。
中　　華　　民　　國　　111 　年　　8 　　月　　11　　日
                                      書記官  許婉真